臺灣高等法院刑事判決
109年度侵上訴字第130號
上  訴  人  
即  被  告  蔡秉翰



選任辯護人  黃品衛律師
上列上訴人因妨害性自主案件，不服臺灣新北地方法院108年度
侵訴字第9號，中華民國109年2月18日所為之第一審判決（起訴
案號：臺灣新北地方檢察署107年度偵字第28509號），提起上訴
，本院判決如下：
    主  文
上訴駁回。
丙○○緩刑貳年，緩刑期間付保護管束。
    事  實
一、丙○○於民國107年7月間經由通訊軟體LINE之「專屬你的咖啡
    館」聊天室認識代號0000000000號之未成年少女（00年0月
    生，真實姓名年籍詳卷，下稱甲○），經常與甲○以臉書通訊
    軟體MESSENGER聊18禁話題，並於107年8月3日14時許，至甲
    ○位於新北市○○區住處（詳細地址詳卷）與甲○見面。詎丙○○
    明知甲○外貌稚嫩、身穿印有「○○國中」（詳細名稱詳卷）
    及姓名、學號之學校運動服，已預見甲○應係未滿16歲之未
    成年女子，竟仍基於對於14歲以上未滿16歲之女子性交亦不
    違背其本意之不確定故意，於上開時、地，未違反甲○之意
    願，以其陰莖插入甲○口中及甲○陰道內之方式，對甲○為性
    交行為一次得逞。嗣因甲○父母親發現，報警處理，而查悉
    上情。
二、案經甲○母親即代號00000000000之成年女子（真實姓名年籍
    詳卷，下稱乙○）訴由新北市政府警察局○○分局報告臺灣新
    北地方檢察署檢察官偵查起訴。
    理  由
壹、程序之證據能力部分
一、按被告以外之人於審判外之言詞或書面陳述，除法律有規定
    者外，不得作為證據。又被告以外之人於審判外之陳述，雖
    不符合刑事訴訟法第159條之1至第159條之4之規定，但經當
    事人於審判程序同意作為證據，法院審酌該言詞陳述或書面
    陳述作成時之情況，認為適當者，亦得為證據；當事人、代
    理人或辯護人於法院調查證據時，知有同法第159條第1項不
    得為證據之情形，而未於言詞辯論終結前聲明異議者，視為
    有前項之同意。刑事訴訟法第159條第1項及第159條之5分別
    定有明文。本件檢察官、上訴人即被告丙○○及其選任辯護人
    ，就本件卷內被告以外之人於審判外之陳述，於本院審判程
    序時均表示不爭執（見本院卷第70頁），且迄本院言詞辯論
    終結前未聲明異議，經本院審酌該等證據之作成情況，核無
    違法取證或其他瑕疵，認均適為本案認定事實之依據，依刑
    事訴訟法第159條之5規定，均有證據能力。
二、又本件認定事實引用之卷內其餘非供述證據（詳後述），並
    無證據證明係公務員違背法定程序取得，依刑事訴訟法第15
    8條之4規定反面解釋，均有證據能力。
貳、實體方面
一、認定事實所憑之證據及理由：
    訊據被告對於上開事實業已於原審及本院審理時坦承不諱，
    核與證人即被害人甲○於警詢、偵訊及原審之證述（見偵查
    卷第17頁至第21頁、第79頁至第80頁，原審卷第73頁至第86
    頁）、證人即告訴人乙○於警詢、偵訊及原審之證述（見偵
    查卷第23頁至第24頁、第81頁，原審卷第88頁至第94頁）、
    證人即甲○之父親Ｃ男於偵訊及原審之證述（見偵查卷第81頁
    ，原審卷第95頁至第110頁）大致相符，復有被告與甲○、Ｃ
    男之MESSENGER對話紀錄截圖照片、○○○○醫院受理疑似性侵
    害事件驗傷診斷書、新北市立○○國民中學106學年度第二學
    期期末暨暑假行事曆一份、新北市立○○國民中學108年11月1
    3日傳真之函覆資料、原審於108年6月4日就甲○運動服之勘
    驗筆錄、甲○學校運動衣褲及本人照片14張及甲○代號與真實
    姓名對照表等件在卷可稽（見偵查卷第27頁至第50頁，原審
    不公開卷第5頁、第42頁至第44頁、第63頁至第75頁，原審
    卷第86頁至第87頁、第155頁至第157頁、第173頁），足認
    被告上開任意性之自白確與事實相符，應堪採信。綜上所述
    ，本案事證已臻明確，被告之犯行堪以認定，應予依法論科
    。
二、論罪：
（一）查甲○係00年0月間出生之人，有其年籍資料在卷足憑（見
      原審不公開卷第5頁），被告於上開時間對甲○為性交行為
      時，甲○屬14歲以上未滿16歲之女子。是核被告所為，係
      犯刑法第227條第3項之對於14歲以上未滿16歲之女子為性
      交罪。
（二）被告係於密接之時間，在相同地點，以陰莖插入甲○口中
      及陰道，其侵害法益屬同一，各次行為之獨立性極為薄弱
      ，依一般社會健全觀念，在時間差距上，難以強行分離，
      顯均係基於單一犯意接續所為，為接續犯，應僅論以一罪
      。
三、原審以被告之罪證明確，適用刑法第227條第3項規定，並審
    酌被告依甲○之外貌、穿著已預見甲○係14歲以上未滿16歲之
    女子，性自主及判斷能力均未臻成熟，猶未能克制己身性慾
    ，不違背其本意，而與甲○發生性行為，影響甲○身心健康及
    人格發展，且於警詢、偵查及原審準備程序時均否認犯罪，
    迄至原審108年12月24日審理期日始坦承犯行之犯後態度，
    迄今仍未與被害人及其家屬達成和解（於本院審理期間已達
    成和解，詳後述），惟考量被告行為時年紀尚輕，尚未滿20
    歲，又被告前無犯罪經科刑之紀錄，素行良好，有本院被告
    前案紀錄表在卷可參，兼衡其自陳目前大學在學之智識程度
    、現幫其父親工作、經濟狀況為低收入戶之生活狀況（見原
    審卷第208頁、第221頁之臺北市低收入戶卡影本）及犯罪之
    動機、目的、手段等一切情狀，量處有期徒刑五月，核其認
    事用法並無不當，量刑亦稱妥適。被告上訴請求輕判，並無
    理由，應予駁回。
四、末查被告前未曾因故意犯罪受有期徒刑以上刑之宣告，有本
    院被告前案紀錄表在卷可佐，其因一時失慮，偶罹刑典，事
    後坦承犯行，深具悔意，並已與甲○及其法定代理人乙○、Ｃ
    男達成和解，同意賠償共新臺幣○○萬元，有調解筆錄在卷可
    憑（見本院卷第61頁），並經辯護人庭呈匯款證明聯確認在
    卷（見本院卷第69頁、第75頁），綜上各情，堪認被告歷經
    本次偵審過程，並受前開刑之宣告，且已盡力對被害人為賠
    償，應已知所警惕而無再犯之虞，本院認本案對被告所為刑
    之宣告，以暫不執行為適當，爰依刑法第74條第1項第1款之
    規定，宣告緩刑二年，並依刑法第93條第1項第1款規定諭知
    於緩刑期間付保護管束。
據上論斷，應依刑事訴訟法第368條，刑法第74條第1項第1款、
第93條第1項第1款，判決如主文。
本案經檢察官羅松芳到庭執行職務。
中　　華　　民　　國　　109 　年　　9 　　月　　9 　　日
                  刑事第二十庭  審判長法　官  王復生
                                      法　官  張紹省
                                      法　官  遲中慧
以上正本證明與原本無異。
如不服本判決，應於收受送達後20日內向本院提出上訴書狀，其
未敘述上訴之理由者並得於提起上訴後20日內向本院補提理由書
（均須按他造當事人之人數附繕本）「切勿逕送上級法院」。
                                      書記官  鄭巧青
中　　華　　民　　國　　109 　年　　9 　　月　　9 　　日
附錄本案論罪科刑依據之法條：
中華民國刑法第227條（未成年人）
對於未滿十四歲之男女為性交者，處三年以上十年以下有期徒刑
。
對於未滿十四歲之男女為猥褻之行為者，處六月以上五年以下有
期徒刑。
對於十四歲以上未滿十六歲之男女為性交者，處七年以下有期徒
刑。
對於十四歲以上未滿十六歲之男女為猥褻之行為者，處三年以下
有期徒刑。
第一項、第三項之未遂犯罰之。